# 判断一下是否关联方关系

提问人：lwx85 时间：2012-10-16 10:44:23
A公司投资成立B公司，A公司占B公司股份额99%，B公司全资控股投资成立C公司。 A公司工会属独立法人，A公司工会投资成立甲公司，全资控股。
问题： C公司与甲公司是否存在关联方关系？
我的理解：A公司工会属独立法人，与A公司不存在投资控股或重大影响关系，不属关联方。因此C公司与甲公司也不是关联方关系。
望大神解答下。

回答人：chenyiwei
基本赞同此观点。根据《工会法》的规定，“工会是职工自愿结合的工人阶级的群众组织”，即理论上工会应当代表劳方的利益，与资方在一定程度上缺乏共同利益的基础，因此企业的工会控制的企业与本企业及其子公司不属于关联方，除非存在特殊情况，如工会的出资资金实际由本企业提供，并由本企业控制所出资企业等。

提问人：jhoct 时间：2013-07-25 13:55:31
陈老师，您提到“出资资金实际由本企业提供”，如果是工会经费的投入是否属于这个范围？

回答人：chenyiwei
如果是工会把已收到的工会经费拨款作为出资，则不属于此范围。